# 购买一批空调，单价低，数量多是否计入固定资产

提问人：天之 蓝 2022 时间：2022-09-18 08:52:36
求助陈版主，购买一批空调，单价低于 5000 ，同类设备数量 20 个，总金额 6 万，是否可以计入固定资产？一般以 5000 为标准来计入固定资产，那么这个 5000 一般是单项资产价值还是一批资产的价值？

回答人：chenyiwei
根据重要性原则处理，如果影响明显不重大，可以简化处理（但需加强备查登记和实物管理）。同时也要考虑企业对此类资产的管理要求。

提问人：天之 蓝 2022 时间：2022-09-20 11:01:51
简化处理意思是可以计入固定资产，按照一批入账是吗？

回答人：chenyiwei
指费用化。当然也可以计入固定资产，按一批管理，要看固定资产管理系统是否支持了。

提问人：天之 蓝 2022 时间：2022-12-05 19:48:17
再次请问下，如果企业规定的我们的办公类固定资产标准，从 2000 元改为 5000 元，是否需要追溯调整？如果可以不追溯调整，是否有其他建议？

回答人：chenyiwei
不追溯调整。这是对重要性判断标准的变化，不是会计估计变更。参考：《中审众环研究 2020 》之“问题1-1-37（财税〔 2014 〕 75 号文是否可以作为企业进行会计处理的直接依据）”。